臺灣高等法院臺南分院刑事判決　　　　 100年度上易字第59號
上　訴　人　臺灣臺南地方法院檢察署檢察官
被　　　告　陳彥錞
上列上訴人因被告違反毒品危害防制條例案件，不服臺灣臺南地
方法院99年度易字第1314號中華民國99年12月21日第一審判決（
起訴案號：臺灣臺南地方法院檢察署99年度毒偵字第 916、1014
號），提起上訴，本院判決如下：
    主  文
原判決撤銷。
陳彥錞施用第二級毒品，處有期徒刑月，如易科罰金，以新臺
幣壹仟元折算壹日；又施用第二級毒品，處有期徒刑月，如易
科罰金，以新臺幣壹仟元折算壹日。扣案甲基安非他命壹包（驗
後淨重壹點肆貳零公克），應予沒收銷燬。應執行有期徒刑伍月
，如易科罰金，以新臺幣壹仟元折算壹日。扣案甲基安非他命壹
包（驗後淨重壹點肆貳零公克），應予沒收銷燬。
    事  實
一、陳彥錞前因施用毒品案件，經臺灣臺南地方法院以98年度毒
    聲字第68號裁定送觀察勒戒後，於民國98年6月4日因無繼續
    施用傾向而執行完畢出所。詎陳彥錞猶不知悔改，於上開觀
    察勒戒執行完畢釋放後5 年內，基於施用第二級毒品之犯意
    ，於99年3月22日凌晨1時採尿時間往前回溯4 日內之某時點
    ，在不詳地點，以不詳方式，施用第二級毒品甲基安非他命
    及MDMA1次。嗣於99年3月22日凌晨1 時許，因係毒品列管人
    口，為警在高雄市○○路與文武街口前攔檢盤查，經其同意
    採集尿液送驗後，呈甲基安非他命及MDMA陽性反應。陳彥錞
    復另行起意，基於施用第二級毒品之犯意，於99年5月4日下
    午5 時許，在臺南市○○路公園廁所內，以燒烤吸食煙霧之
    方式，施用第二級毒品甲基安非他命1次。嗣於99 年5月6日
    上午5時25分許，為警在臺南市○○○街72巷20 號前查獲，
    並扣得其所有供施用之第二級毒品甲基安非他命1 包（驗後
    淨重1.420公克）。
二、案經高雄市政府警察局保安警察大隊移送臺灣高雄地方法院
    檢察署呈請臺灣高等法院檢察署檢察長令轉臺灣臺南地方法
    院檢察署及臺南市警察局第二分局報請臺灣臺南地方法院檢
    察署檢察官偵查起訴。
    理  由
一、按被告以外之人於審判外之陳述，雖不符前四條之規定，而
    經當事人於審判程式同意作為證據，法院審酌該言詞陳述或
    書面陳述作成時之情況，認為適當者，亦得為證據；當事人
    、代理人或辯護人於法院調查證據時，知有第159條第1項不
    得為證據之情形，而未於言詞辯論終結前聲明異議者，視為
    有前項之同意，刑事訴訟法第159條之5定有明文。查本判決
    所引用之供述證據，業據檢察官及被告於準備程序時均明示
    同意具有證據能力（本院卷第33頁反面參照），本院審酌該
    等證據作成時之情狀，並無違法或不當等情形，認為以之作
    為本案之證據亦屬適當，依上開規定，自具有證據能力。另
    其餘非供述證據亦均經法定程序取得，無不得為證據之情形
    ，自均有證據能力。
二、訊據被告陳彥錞對於上開施用第二級毒品犯行，於原審及本
    院均坦承不諱，其尿液經送驗結果，第1 次確呈甲基安非他
    命及MDMA陽性反應；第2 次具檢出甲基安非他命等情，有高
    雄市立凱旋醫院99年4月8日出具之濫用藥物尿液檢驗報告、
    長榮大學於99年5月14 日出具之確認報告、保安警察大隊刑
    案移送專責組偵辦毒品危害防制條例嫌疑人尿液採證代碼表
    、臺南市警察局第二分局偵辦毒品危害防制條例案送驗尿液
    年籍對照表各1紙在卷可稽。此外，並有甲基安非他命1包扣
    案可證，經鑑定結果確亦檢出甲基安非他命成分等情，亦有
    高雄市立凱旋醫院濫用藥物成品檢驗鑑定書在卷可稽。綜上
    所述，本案事證明確，被告犯行堪以認定。
二、查被告陳彥錞前曾因施用毒品案件，經臺灣臺南地方法院以
    98年度毒聲字第68號裁定送觀察、勒戒後，於98年6月4日執
    行完畢釋放，並由臺灣臺南地方法院檢察署檢察官以98年度
    毒偵字第284 號為不起訴處分確定等情，有臺灣高等法院被
    告前案紀錄表1 份在卷足憑。被告於受觀察、勒戒執行完畢
    釋放後，5年內再犯本件毒品危害防制條例第10條第2項之罪
    ，依同條例第23條第2項規定，應依法論科。
三、按甲基安非他命及MDMA均屬毒品危害防制條例第2條第2項第
    2款所列之第二級毒品，核被告陳彥錞於99年3月22 日凌晨1
    時採尿時間往前回溯4 日內之某時內施用第二級毒品甲基安
    非他命及MDMA之犯行，均係犯毒品危害防制條例第10 條第2
    項之罪。被告以一施用行為同時施用第二級毒品甲基安非他
    命及MDMA，應依想像競合犯之例，從一重處斷。又其於99年
    5月4日施用第二級毒品甲基安非他命之犯行，所為亦係犯毒
    品危害防制條例第10條第2 項之罪。被告各次施用第二級毒
    品前，持有第二級毒品之低度行為，應為其施用之高度行為
    所吸收，均不另論罪。另被告所犯上開2 次施用第二級毒品
    之犯行，犯意個別，行為互殊，應予分論併罰。
四、原審認被告陳彥錞2 次施用第二級毒品犯行，事證明確，均
    予以論科，固非無見。惟查，扣案甲基安非他命1 包（驗後
    淨重1.420 公克），為被告陳彥錞所有準備供施用之物，業
    據被告陳彥錞供承在卷可按（本院卷第33頁反面），應依毒
    品危害防制條例第18條第1 項規定諭知沒收銷燬。原判決以
    並無證據證明為被告陳彥錞所有，而未依法諭知沒收銷燬，
    尚有未當。檢察官上訴意旨執以指摘原判決不當，為有理由
    ，應予撤銷改判。爰審酌被告陳彥錞施用毒品之犯行，在性
    質上乃屬對自我身心健康之自戕行為，尚未嚴重破壞社會秩
    序、侵害他人權益，然其前因施用毒品經送觀察、勒戒後，
    猶不思戒絕革除惡習，再為本件犯罪，顯未能記取教訓，並
    斟酌其犯罪之動機、目的、手段，以及犯後尚能坦承犯行等
    一切情狀，各量處如主文所示之刑，併定其應執行之刑，均
    諭知如易科罰金之折算標準。扣案被告陳彥錞所有供施用之
    甲基安非他命1包（驗後淨重1.420公克），應依毒品危害防
    制條例第18條第1項規定諭知沒收銷燬。
五、被告陳彥錞經合法傳喚，無正當理由未到庭，爰不待其陳述
    ，逕行判決。
據上論結，應依刑事訴訟法第369條第1項前段、第371條、第364
條、第299條第1項前段，毒品危害防制條例第10條第2項、第 18
條第1項，刑法第11條前段、第55條、第41條第1項前段、第51條
第5款判決如主文。
本案經檢察官劉欽銘到庭執行職務。
中    華    民    國   100    年    6     月    22    日
                  刑事第六庭    審判長法  官  董武全
                                      法  官  賴純慧
                                      法  官  林英志
以上正本證明與原本無異。
不得上訴。
                                      書記官  魏安里
中    華    民    國   100    年    6     月    22    日
附錄本案論罪科刑法條全文：
毒品危害防制條例第10條：
施用第一級毒品者，處 6 月以上 5 年以下有期徒刑。
施用第二級毒品者，處 3 年以下有期徒刑。